臺灣屏東地方法院交通事件裁定　　　　　　　　　　九十三年度交聲字第一二八號
　　原處分機關　交通部公路總局高雄區監理所屏東監理站
　　異　議　人
　　即受處分人　甲○○
右列異議人因違反道路交通管理處罰條例案件，對於交通部公路總局高雄區監理所屏
東監理站九十三年七月八日所為之處分（原處分案號：屏監違字第裁八二─Ｖ000
00000號），聲明異議，本院裁定如左：
    主  文
異議駁回。
    理  由
一、聲明異議意旨略謂：當時路口係紅燈，伊車輛處於停駛狀態，因有一名老人突然
    從右方騎車衝出來（嗣於本院到庭改稱老人係由左方衝出），為閃避該名老人，
    遂將車輛略超雙黃線駕駛，伊並未闖紅燈；又當時車輛繁多，並未聽聞員警鳴笛
    聲響，並無不服取締逃逸情事，為此聲明異議，請求撤銷原處分云云。
二、按汽車駕駛人，行經有燈光號誌管制之交岔路口闖紅燈者，處新臺幣（下同）一
    千八百元以上五千四百元以下罰鍰；汽車駕駛人，駕駛汽車有違反道路交通管理
    處罰條例之行為，經交通勤務警察或依法令執行交通稽查任務人員制止時，不聽
    制止或拒絕停車接受稽查而逃逸者，除按各該條規定處罰外，處三千元以上六千
    元以下罰鍰，道路交通管理處罰條例第五十三條、第六十條第一項分別定有明文
    （而依違反道路交通管理事件統一裁罰基準表，違規行為人於期限內到案聽候裁
    決者，就上開闖紅燈部分，小型車駕駛人處罰鍰二千七百元；不服取締部分則處
    罰鍰三千元）。
三、本件原處分機關係以：異議人即受處分人甲○○（下稱受處分人）所有之車牌號
    碼ＹＡ—九一九六號之自用小客車，於民國九十三年五月二十六日十六時十八分
    許，在屏東縣屏東市○○街，因行經有燈光號誌管制之交岔路口闖紅燈及拒絕停
    車接受稽查而逃逸之違規行為，為屏東縣警察局屏東分局海豐派出所員警以屏警
    交字第Ｖ00000000號舉發違反道路交通管理事件通知單逕行舉發，嗣經
    受處分人於應到案日期前之九十三六月十一日到案陳報其為駕駛人且提出申訴，
    嗣經原處分機關函詢原舉發機關，據覆稱原舉發並無不當，爰依前揭道路交通管
    理處罰條例第五十三條及第六十條第一項規定及違反道路交通管理事件統一裁罰
    基準表之標準，裁處罰鍰五千七百元。
四、受處分人固不否認有於前述時地駕車行經該路口，惟執前揭情詞置辯，然查：
  (一)受處分人於前述時地駕駛自用小客車，有闖紅燈行駛且不服員警指揮稽查等違規
    事實，業據證人即舉發本件違規之警員林宏明到庭結證稱：當天伊與另一名同仁
    係站立於機車道上，巡邏車則停放在旁，當時路口車流量很大，渠等值勤時係拿
    紅色旗子並吹哨要求受處分人停車，因其不停車始開立不服指揮稽查之舉發單等
    語明確（見本院卷第十六頁），並有屏東縣警察局屏東分局九十三年十月二十二
    日屏警分交字第○九三○○三八四八○號函所附之違規路口現場圖一紙、路口照
    片三張在卷可稽（見本院卷第二四至二六頁）。依上開現場圖及照片所示，受處
    分人駕車行駛之海豐路段係雙向二線道，其路幅不寬（單向汽車道之路寬約有三
    點五公尺），且為雙黃線禁止超車，故車輛僅能以逐輛接續前進之方式行駛。再
    依員警所標示值勤位置所示，路旁並無路樹、建築物等障礙物遮蔽視線，是員警
    對於前方路口魚貫行駛而來之車輛行進狀況應能正確辨識，對於是否有車輛闖紅
    燈之違規情事應無誤判之可能，是證人林宏明所證稱情節，足堪採信，受處分人
    辯稱：當天未見有員警在場值勤云云，顯不合常理。
  (二)次按汽車駕駛人之行為有闖紅燈、不服指揮稽查而逃逸情形，當場不能或不宜攔
    截製單舉發者，得對汽車所有人逕行舉發處罰，前項逕行舉發，應記明車輛牌照
    號碼、車型等可資辨明之資料，查明汽車所有人姓名或名稱、住址後，製單舉發
    處罰之，道路交通管理處罰條例第七條之二第一項第一款、第四款、第二項亦有
    明文。證人林宏明證稱當天車流量很大已如上述，再受處分人於聲明異議書狀中
    ，亦載有當天車輛繁多等語，復參酌卷附照片所示，道路右側多有機車行駛，是
    本件員警斟酌當時路況，基於維護交通安全之考量，認有當場不能或不宜攔截製
    單舉發情形而逕行舉發，尚無不當。
  (三)受處分人於聲明異議書狀中原載稱：當時伊車輛處於紅燈停駛狀態，突有一名老
    人騎車自右方衝出，為求閃避僅得駕車略超越雙黃線，並未闖紅燈云云，然於本
    院到庭改稱：當時尚未到達路口時，伊正減速慢行，突然有一名老伯騎車自左方
    衝出，伊被逼到對向車道，且見路口號誌轉為綠燈，遂加速通過路口云云，所供
    前後出入甚大，已難採信；再者，受處分人所稱「突然有一名老伯騎車自左方衝
    出，伊被逼到對向車道」乙節，更與常人之駕駛習慣大相逕庭（蓋於車輛行進間
    ，如遇左方突然之來車，理應儘速將車輛駛往右方始能閃避得宜，豈有向左往對
    向車道行駛之理？），益徵其此部分辯解，顯非事實，委無可取。至證人即自稱
    當時乘坐於右前座之黃啟榮於本院雖附和受處分之辯詞而為同一證述，然基於同
    上理由，亦難採信。
  (四)綜上所述，證人即舉發之員警林宏明既到庭對舉發經過結證在卷，互核卷附資料
    所示實際路況，其證稱情節應符事實，而受處分人所執辯解，則與常情不符，不
    足採信，是值勤員警本其維護交通秩序、安全職責所為之舉發，自應受到合法、
    正確之推定，受處分人辯稱並無原處分所指之闖紅燈及不符指揮稽查之違規事實
    ，顯屬無據，原處分機關依據前述規定，裁處五千七百元，核無不當，本件異議
    為無理由，應予駁回。
據上論斷，應依道路交通案件處理辦法第十九條，裁定如主文。
中      華      民      國      九十三      年      十    月  二十八    日
                                      臺灣屏東地方法院交通法庭
                                          法  官  劉敏芳
右裁定正本證明與原本無異。
如不服本裁定應於裁定送達後五日內向本院提出抗告書狀敘述抗告之理由抗告於臺灣
高等法院高雄分院。
                                          書記官  許倬維
中    華    民    國     九十三      年      十一      月       一      日
